【裁判字號】    95,易,1338
【裁判日期】    951130
【裁判案由】    竊盜
【裁判全文】
臺灣彰化地方法院刑事判決              95年度易字第1338號
公  訴  人  臺灣彰化地方法院檢察署檢察官
被      告  甲○○
                    （另案於臺灣彰化監獄執行中）
上列被告因竊盜案件，經檢察官提起公訴（95年度偵字第9705號
），於本院準備程序中，被告就被訴事實為有罪之陳述，經裁定
改行簡式審判程序，本院判決如下：
    主  文
甲○○竊盜，處有期徒刑月，扣案之鑰匙壹支沒收。又攜帶兇
器竊盜，處有期徒刑陸月。應執行有期徒刑捌月，扣案之鑰匙壹
支沒收。
    犯罪事實及理由
一、甲○○基於意圖為自己不法所有之犯意，於民國95年10月18
    日下午某時，在彰化縣田尾鄉田尾國小旁，以自備鑰匙1 支
    啟動電源之方式，竊取乙○○所有之車牌號碼NR-9421 號自
    小客車1 部【價值約新台幣（下同）50,000元】得手。又另
    基於意圖為自己不法所有之犯意，於同日晚上某時，在彰化
    縣北斗鎮○○路○段70號「廣駿汽車商行」（實際負責人為
    張達駿、楊景然）前，以客觀上具危險性足供兇器使用之十
    字型螺絲起子1 支（未扣案），將「廣駿汽車商行」所有之
    車牌號碼HA-2640 號（起訴書誤載為HA-9421 號）自小客車
    之車牌2 面予以拆卸拔取而竊取之，得手後，甲○○並將該
    HA-2640 號車牌2 面，懸掛於前揭竊得之車牌號碼NR-9421
    號自小客車上，以規避查緝，並將原NR-9421 號車牌2 面予
    以丟棄。嗣於95年10月19日23時許，甲○○駕駛上開車輛，
    行經彰化縣北斗鎮○○街6 號前時，經警察覺其形跡可疑而
    上前盤查，始查悉上情，並當場起獲該NR-9421 號自小客車
    1 部及HA-2640 號車牌2 面（均已發還），暨扣得前揭鑰匙
    1 支。
二、按除被告所犯為死刑、無期徒刑、最輕本刑為3年以上有期
    徒刑之罪或高等法院管轄第1審案件者外，於前條第1項程序
    進行中，被告先就被訴事實為有罪之陳述時，審判長得告知
    被告簡式審判程序之旨，並聽取當事人、代理人、辯護人及
    輔佐人之意見後，裁定進行簡式審判程序；除簡式審判程序
    及簡易程序案件外，第1審應行合議審判，刑事訴訟法第273
    條之1 第1 項、第284 條之1 分別定有明文。本件被告甲○
    ○所涉係死刑、無期徒刑、最輕本刑為3 年以上有期徒刑之
    罪或高等法院管轄第1 審案件以外之罪，並於本院行準備程
    序時就被訴事實為有罪之陳述，本院合議庭依前揭規定，經
    評議結果，裁定改由受命法官獨任行簡式審判程序。
三、上開事實，業據被告甲○○於偵查中及本院審理時坦承不諱
    ，且經證人即被害人乙○○、楊景然於警詢中指訴綦詳，復
    有贓物認領保管單2 紙、車輛失竊車牌失竊資料個別查詢報
    表- 查詢車輛認可資料表1 紙、車籍作業系統- 查詢認可資
    料表1 紙、查獲照片8 張附卷可稽，暨鑰匙1 支扣案可資佐
    證，足徵被告之自白確與事實相符，本件事證明確，被告犯
    行應堪認定。
四、按刑法已於94年2 月2 日修正公布，刪除刑法第55條關於牽
    連犯及刑法第56條關於連續犯之規定，且自95年7 月1 日起
    施行。又按刑法第321 條第1 項第3 款之攜帶兇器竊盜罪，
    係以行為人攜帶兇器竊盜為其加重要件，此所謂兇器，其種
    類並無限制，凡客觀上足以對人之生命、身體、安全構成威
    脅，具有危險性之兇器均屬之，且須行竊時攜帶此種具有危
    險性之兇器為已足，並不以攜帶之初有行兇之意圖為必要（
    參見最高法院79年臺上字第5253號判例要旨）。被告竊取上
    開車牌2 面時，係持用十字型螺絲起子1 支竊取，衡情竊取
    車牌確須以相當工具加以拆卸拔除，而一般之螺絲起子均係
    金屬材質且為尖頭之物，客觀上足以傷害人之生命、身體，
    顯為具有危險性之兇器。是核被告甲○○所為，分別係犯刑
    法第320 條第1 項之竊盜罪（竊取車輛部分）及第321 條第
    1 項第3 款之攜帶兇器竊盜罪（竊取車牌部分）。本件被告
    所犯該2 次竊盜罪，犯意各別，行為互殊，應予分論併罰。
    爰審酌被告之素行，兼衡其犯罪之動機、目的、手段、對被
    害人所生損害、竊得財物之數量、價值，暨犯罪後坦承犯行
    之態度等一切情狀，分別量處如主文所示之刑，並定其應執
    行之刑。又扣案之鑰匙1 支，為被告所有且供其本案犯罪所
    用之物，業據被告供明在卷，爰依刑法第38條第1 項第2 款
    併予宣告沒收；另未扣案之螺絲起子1 支，尚乏證據足認係
    被告所有之物，且未扣案，為免執行困難，爰不併予宣告沒
    收，附此敘明。
五、據上論斷，應依刑事訴訟法第273 條之1 第1 項、第299 條
    第1 項前段、第310 條之2 、第454 條第1 項，刑法第320
    條第1 項、第321 條第1 項第3 款、第51條第5 款、第38條
    第1 項第2 款，刑法施行法第1 條之1 ，判決如主文。
本案經檢察官張尹敏到庭執行職務。
中    華    民    國    95    年    11    月    30    日
                      刑事第二庭      法  官    郭麗萍
以上正本證明與原本無異。
如不服本判決，應於判決送達後10日內，向本院提出上訴狀（ 須
附繕本 ）。
告訴人或被害人對於判決如有不服具備理由請求檢察官上訴者，
其上訴期間之計算係以檢察官收受判決正本之日期為準。
中    華    民    國    95    年    12    月     1    日
                                      書記官     張子涵
附錄本案論罪科刑法條全文：
中華民國刑法第320條
（普通竊盜罪、竊佔罪）
意圖為自己或第三人不法之所有，而竊取他人之動產者，為竊盜
罪，處 5 年以下有期徒刑、拘役或 5 百元以下罰金。
意圖為自己或第三人不法之利益，而竊佔他人之不動產者，依前
項之規定處斷。
前二項之未遂犯罰之。
中華民國刑法第321條
（加重竊盜罪）
犯竊盜罪而有左列情形之一者，處 6 月以上、 5 年以下有期徒
刑：
一  於夜間侵入住宅或有人居住之建築物、船艦或隱匿其內而犯
之者。
二  毀越門扇、牆垣或其他安全設備而犯之者。
三  攜帶兇器而犯之者。
四  結夥三人以上而犯之者。
五  乘火災、水災或其他災害之際而犯之者。
六  在車站或埠頭而犯之者。
前項之未遂犯罰之。


司法院資訊處製作；財團法人民間司法改革基金會備份。
